【裁判字號】    99,裁,1457
【裁判日期】    990708
【裁判案由】    建築法
【裁判全文】
最  高  行  政  法  院  裁  定
                                      99年度裁字第1457號
上  訴  人  甲○○
訴訟代理人  陳慶尚  律師
被 上訴 人  臺北市政府都市發展局
代  表  人  丁育
上列當事人間建築法事件，上訴人對於中華民國99年4月1日臺北
高等行政法院98年度訴字第2301號判決，提起上訴，本院裁定如
下：
    主  文
上訴駁回。
上訴審訴訟費用由上訴人負擔。
    理  由
一、按對於高等行政法院判決之上訴，非以其違背法令為理由，
    不得為之，行政訴訟法第242條定有明文。依同法第243條第
    1項規定，判決不適用法規或適用不當者，為違背法令；而
    判決有同條第2項所列各款情形之一者，為當然違背法令。
    是當事人對於高等行政法院判決上訴，如依行政訴訟法第24
    3條第1項規定，以高等行政法院判決有不適用法規或適用不
    當為理由時，其上訴狀或理由書應有具體之指摘，並揭示該
    法規之條項或其內容；若係成文法以外之法則，應揭示該法
    則之旨趣；倘為司法院解釋或本院之判例，則應揭示該判解
    之字號或其內容。如以行政訴訟法第243條第2項所列各款情
    形為理由時，其上訴狀或理由書，應揭示合於該條項各款之
    事實。上訴狀或理由書如未依此項方法表明，或其所表明者
    與上開法條規定不合時，即難認為已對高等行政法院判決之
    違背法令有具體之指摘，其上訴自難認為合法。
二、上訴人所有坐落於臺北市○○區○○街16號1樓建物，因遭
    人檢舉於1樓屋頂搭蓋屋瓦及屋架，經被上訴人派員至現場
    勘查，認構成施工中之違章建築，乃於民國98年10月13日北
    市都建字第09860655800號函通知上訴人以上開房屋屋頂內
    外之構造物，未經申領執照擅自建築，違反建築法第25條、
    第86條之規定並不得補辦手續，乃為強制拆除之處分，並於
    98年11月17日拆除在案。上訴人不服，遂提起行政訴訟，求
    為判決：(一)確認被上訴人98年10月13日北市都建字第0986
    0655800號已執行完畢之行政處分違法；(二)被上訴人應賠
    償上訴人新臺幣114,000元及自起訴狀繕本送達之翌日起按
    年息5%計算之利息。經原審法院判決駁回。
三、上訴人對於原判決上訴，主張：系爭房屋於98年進行內部裝
    潢與支撐補強工程，上訴人採用C型鋼架以補強日據時代採
    用木頭樑柱、竹子及水泥等材料，性質上應屬舊違章建築之
    修繕，而非建築法第9條第4款之修建行為，依法無須許可，
    原判決疏未審酌，有不備理由及理由矛盾之違法等語，雖以
    該判決違背法令為由。惟核其上訴理由，係就原審取捨證據
    、認定事實之職權行使，所論斷：上訴人所有坐落於臺北市
    ○○區○○街16號1樓建物，經被上訴人於98年10月13日派
    員查獲於屋頂搭設C型鋼架並鋪設鋼瓦，並於屋內四週（包
    括室內頂部）廣設C型鋼架為樑柱，其非依原有材質為修繕
    ，而全面以C型鋼架取代原木頭屋架及樑柱之功能，核與新
    設無異，已非僅係原木頭材料之補強而已，自屬建築法第9
    條第4款規定之修建行為，而非修繕，殊不因上訴人未將原
    有木材屋架、樑柱拆除而異其認定等情，指摘其為不當，並
    就原審已論斷者，泛言未論斷不備理由，或就原審所為論斷
    ，泛言其論斷矛盾，而非具體表明合於不適用法規、適用法
    規不當、或行政訴訟法第243條第2項所列各款之情形，難認
    對該判決之如何違背法令已有具體之指摘。依首開規定及說
    明，應認其上訴為不合法。
四、據上論結，本件上訴為不合法。依行政訴訟法第249條第1項
    前段、第104條、民事訴訟法第95條、第78條，裁定如主文
    。
中    華    民    國    99    年    7     月    8     日
                    最高行政法院第五庭
                        審判長法官  黃  璽  君
                              法官  黃  淑  玲
                              法官  鄭  忠  仁
                              法官  吳  東  都
                              法官  陳  金  圍

以  上  正  本  證  明  與  原  本  無  異
中    華    民    國    99    年    7     月    8     日
                              書記官  彭  秀  玲

司法院資訊處製作；財團法人民間司法改革基金會備份。
